臺灣高雄地方法院交通事件裁定　　　　100年度交聲字第919號
原處分機關　高雄市政府交通局
異　議　人　林珊如
即受處分人
上列異議人因違反道路交通管理處罰條例案件，對於高雄市政府
交通局民國100 年4 月15日所為之處分（處分案號：高市交裁字
第裁32-B00000000號），聲明異議，本院裁定如下：
    主  文
原處分撤銷。
林珊如不罰。
    理  由
一、原處分意旨略以：異議人即受處分人林珊如於民國100年3月
    16日下午5 時25分許，騎乘車牌號碼ZGH-180 號普通輕型機
    車（下稱系爭機車），沿高雄市新興區○○○路北往南方向
    行駛，行經設有燈光號誌管制之文橫一路與竹圍路交岔路口
    ，竟無視文橫一路方向之燈光號誌已轉為紅燈，逕行闖越該
    路口，值勤員警發現趨前攔檢時，異議人復又不服取締，拒
    絕停車接受稽查而逃逸，經警記下該機車車號後，依道路交
    通管理處罰條例第53條第1 項、第60條第1 項之規定，製單
    逕行舉發，嗣經依法裁處新臺幣（下同）4,800 元，並記違
    規點數4 點等語。
二、異議意旨略以：異議人於上開舉發時間人在公司上班並未外
    出，亦未將系爭機車借予他人使用，且舉發通知單上所載駕
    駛人之特徵為男性，惟異議人上班期間均穿著女性制服，外
    觀亦非男性化，縱有外出亦不至被誤認為男性，本件應係值
    勤員警誤看機車車牌號碼所致，使異議人遭受不明之冤，爰
    依法聲明異議，請求撤銷原處分等語。
三、按法院受理交通事件，準用刑事訴訟法之規定，道路交通管
    理處罰條例第89條前段定有明文。又犯罪事實應依證據認定
    之，無證據不得認定犯罪事實，並為刑事訴訟法第154 條第
    2 項所明定。而認定犯罪事實所憑之證據，雖不以直接證據
    為限，間接證據亦包括在內；然無論直接或間接證據，其為
    訴訟上之證明，須於通常一般之人均不致於有所懷疑，而得
    確信其為真實之程度者，始得據之為有罪之認定，倘其證明
    尚未達到此一程度，而有合理性懷疑之存在時，即應由法院
    諭知被告無罪之判決，復有最高法院76年台上字第4986號判
    例可資參照。從而，法院於審理行為人違反道路交通管理處
    罰條例案件時，如調查證據之結果不足使法院確信行為人有
    為原處分所指之事實，即應撤銷原處分而諭知不罰。
四、經查：
  (一)高雄市政府警察局交通警察大隊第二中隊新興分隊值勤員警
    曾於上開時地發現一頭戴安全帽之男性所騎乘之光陽廠牌紅
    色普通輕型機車闖越紅燈，嗣經攔查復拒絕停車接受稽查而
    逃逸之情事，乃依法逕行舉發，又系爭機車為異議人所有之
    光陽廠牌紅色普通輕型機車等情，有高雄市政府警察局舉發
    違反道路交通管理事件通知單、車號查詢輕型機車車籍各1
    紙在卷可查（見本院卷第3、151頁），此部分之事實固先堪
    認定。
  (二)訊據異議人堅詞否認有何於上開時地騎乘系爭機車違規闖紅
    燈並拒絕停車接受稽查而逃逸之情事，辯稱：伊於上開舉發
    時間人在公司上班並未外出，亦未將系爭機車借予他人使用
    ，且伊上班期間均穿著女性制服，外觀亦非男性化，縱有外
    出亦不至被誤認為男性，本件應係值勤員警誤看機車車牌號
    碼所致等語。經查，異議人於100年3月16日下午5 時26分許
    ，正在其位於高雄市前金區○○○路118 號3 樓之公司即東
    南旅行社內回覆客戶電子郵件而未外出，有異議人所提出之
    電子郵件翻拍畫面1 紙存卷可查（見本院卷第19頁），又依
    東南旅行社所出具之出勤週報表（見本院卷第149 頁），亦
    顯示異議人當日自早上8 時19分許打卡上班後，並無外出洽
    公之情事，直至晚上6 時43分許始打卡下班離開公司；再異
    議人所持用之門號0000000000號行動電話於100 年3 月16日
    下午5 時許、同日下午5 時47分許之基地台位置，均顯示為
    高雄市前金區○○○路136 號12樓頂，而該等基地台確在其
    前開辦公處所附近等節，復有本院依職權所調取之前揭行動
    電話雙向通聯記錄暨基地台位置查詢紀錄、Google Map地圖
    各1 份在卷可稽（見本院卷第54、150 頁），均足認異議人
    所辯其於舉發時間係在前開辦公處所而未外出之情，並非虛
    構；又觀以舉發通知單上所載違規機車之特徵雖與系爭機車
    相仿，然舉發員警復載明違規駕駛人係一頭戴安全帽之男性
    ，衡諸異議人於上班期間均穿著公司之女性制服，且其所戴
    之安全帽為粉紅色等情，業為其所自陳在卷，依社會常情異
    議人之穿著樣貌應不至使人將其誤認為男性，是舉發通知單
    上所載違規駕駛人之特徵實亦與異議人顯不相符，益徵異議
    人確非本件違規之機車駕駛人，灼然甚明。
  (三)綜上所述，卷內並無證據足證異議人確係原處分所指違規車
    輛之駕駛人，原處分機關逕為本件裁罰，尚有未合，故本件
    異議為有理由，原處分應予撤銷，並另為異議人不罰之諭知
    。
據上論斷，應依道路交通事件處理辦法第19條前段，裁定如主文
。
中    華    民    國   100    年    9     月    16    日
                  交通法庭  法  官  許勻睿
以上正本證明與原本無異。
如不服本裁定，應於收受送達後5 日內向本院提出抗告狀。
中    華    民    國   100    年    9     月    16    日
                            書記官  王芷鈴